【裁判字號】    92,上訴,1063
【裁判日期】    920826
【裁判案由】    偽造文書等
【裁判全文】
臺灣高等法院高雄分院刑事判決                  九十二年度上訴字第一六三號
    上訴人  台灣高雄地方法院檢察署檢察官
    上訴人
    即被告      丙○○
    上訴人
    即被告      甲○○
右上訴人因被告偽造文書等案件，不服臺灣高雄地方法院九十一年度訴字第二一七一
號中華民國九十二年三月卅一日第一審判決（起訴案號：臺灣高雄地方法院檢察署九
十一年度偵字第四○三四號），提起上訴，本院判決如左：
      主  文
原判決撤銷。
丙○○意圖供行使之用，而收受偽造信用卡，處有期徒刑陸月，併科罰金萬元，有
期徒刑如易科罰金，罰金如易服勞役，均以佰元折算壹日。扣案卡號000000
0000000000號、0000000000000000號偽造信用卡貳張均
沒收。
甲○○意圖供行使之用，而收受偽造信用卡，處有期徒刑陸月，併科罰金萬元，有
期徒刑如易科罰金，罰金如易服勞役，均以佰元折算壹日。扣案卡號000000
0000000000號、0000000000000000號偽造信用卡貳張均
沒收。
      事  實
一、丙○○於民國（以下同）九十年一月間某日，在高雄市三民區○○○路「坎城戲
    院」地下室附設電動玩具店內，認識盧俊良（綽號「阿良」）之年約三十歲不詳
    年籍之成年男子，並於同年五月間某日，介紹盧俊良予甲○○認識，渠等二人明
    知盧俊良為偽造信用卡集團成員，分別意圖供行使之用，甲○○竟於九十年十一
    月二十六日凌晨零時許，在高雄市三民區○○○路一六一號地下室坎城電影院附
    設電動玩具場內，收受卡號分別為五四二三—三九二一—五三七三—八一○八號
    （卡面為華南商業銀行核發之ＭＡＳＴＥＲＣＡＲＤ卡，實際發卡銀行為菲律賓
    之ＣＩＴＩＢＡＮＫ，Ｎ‧Ａ‧，ＰＨＩＬＩＰＰＩＮＥＳ）、五四○一—二七
    二一—九二○九—七一○二號（卡面為匯通銀行核發之ＭＡＳＴＥＲＣＡＲＤ卡
    ，實際發卡銀行為菲律賓之ＣＩＴＩＢＡＮＫ，Ｎ‧Ａ‧，ＰＨＩＬＩＰＰＩＮ
    ＥＳ）之偽造信用卡二張；而丙○○則於九十年十一月二十七日（起訴書誤繕為
    「九十年一月間」）凌晨二時許，在高雄市三民區○○○路一六一號地下室坎城
    電影院附設電動玩具場內，收受卡號分別為四五六三—二七○○—七一一四—二
    三五五號（卡面為世華聯合商業銀行核發之ＶＩＳＡ卡）、四五六三—二七六五
    —○○○○—三四四一號（卡面為世華聯合商業銀行核發之ＶＩＳＡ卡）二張卡
    號不存在之偽造信用卡。丙○○、甲○○二人分別向盧俊良收受偽造信用卡後，
    即相約於九十年十一月二十八日上午，由丙○○駕駛牌照號碼ＹＲ—六○八六號
    自用小客車，附載甲○○與案外人陳崑輝，自高雄市出發欲持偽造信用卡至屏東
    縣刷卡消費；嗣於是日下午三時三十分許，途經屏東縣枋寮鄉○○○○道公路太
    源段為警查獲，而未能行使偽造信用卡刷卡消費，並自丙○○身上起出卡號分別
    為四五六三—二七○○—七一一四—二三五五號、四五六三—二七六五—○○○
    ○—三四四一號之偽造信用卡二張，及自甲○○身上起出卡號分別為五四二三—
    三九二一—五三七三—八一○八號、五四○一—二七二一—九二○九—七一○二
    號之偽造信用卡二張。
二、案經屏東縣警察局枋寮分局移送臺灣屏東地方法院檢察署呈請臺灣高等法院高雄
    分院檢察署檢察長核轉臺灣高雄地方法院檢察署檢察官偵查起訴。
      理  由
一、訊之被告丙○○、甲○○二人對於右揭事實在偵查、原審及本院調查時均已坦承
    不諱，互核渠等二人先後於警訊、偵查及高雄縣調查站人員訊問中所供述之內容
    大致相符，並有偽造信用卡影本在卷（見警卷頁廿四至廿五）可稽，並有如事實
    欄所示之偽造信用卡共計四張扣案可資佐証，而該四張偽造信用卡業經財團法人
    聯合信用卡處理中心查証確係偽造之信用卡無訛，有該中心九十年十一月二十八
    日回覆資料二紙附卷（見警卷頁二六至二七）足憑，顯然被告丙○○、甲○○二
    人於本院審理中之自白與事實相符，其等二人於本院審理中改稱非要去刷卡消費
    ，只係代保管偽造信用卡，隔天要交回云云，係嗣後翻異卸責之詞，不足採信，
    事證明確，被告丙○○、甲○○二人犯行均堪認定。
二、按刑法業經總統於九十年六月二十日修正公布，並於同年月二十二日生效，增訂
    第二百零一條之一第一項：「意圖供行使之用，而偽造、變造信用卡、金融卡、
    儲值卡或其他相類作為簽帳、提款、轉帳或支付工具之電磁紀錄物者，處一年以
    上七年以下有期徒刑，得併科三萬元以下罰金」；又同條第二項：「行使前項偽
    造、變造之信用卡、金融卡、儲值卡或其他相類作為簽帳、提款、轉帳或支付工
    具之電磁紀錄物，或意圖供行使之用，而收受或交付於人者，處五年以下有期徒
    刑，得併科三萬元以下罰金」。本件被告丙○○、甲○○二人意圖供行使之用，
    而分別向案外人盧俊良收受如事實欄所示之偽造信用卡，核渠等二人所為，均係
    犯刑法第二百零一條之一第二項之意圖供行使之用，而收受偽造信用卡罪。檢察
    官雖未引用刑法第二百零一條之一第二項之條文，惟觀諸起訴書犯罪事實欄已明
    確記載上揭論罪科刑部分之事實，此部分既經檢察官提起公訴，本院自應予以審
    理裁判，附此敘明。另檢察官認：「按信用卡係客戶向其往來銀行申請，於銀行
    評估其信用後，由信用卡聯合處理中心製作，發給其持卡人之資格證明書，用以
    證明持卡人與發卡銀行間訂有信用卡契約而為會員，於持卡人持卡消費時，發卡
    銀行依約有代持卡人墊付簽帳款項之義務，故信用卡屬刑法第二百十二條有關信
    用能力相類之證書」云云，檢察官此部分之論述顯有未合，起訴法條應予變更。
三、公訴意旨另以︰被告丙○○、甲○○共同基於意圖為自己不法所有之概括犯意，
    丙○○自九十年二月間起，甲○○自九十年六月間起，與「盧俊良」、「小胖」
    、「小陳」、「阿弟仔」等偽造信用卡盜刷集團共同基於犯意聯絡及行為分擔，
    每一組二至四人不等，共乘一車，出發前，由「盧俊良」在高雄市○○路坎城戲
    院前，交付偽造之發卡銀行荷蘭銀行、匯通銀行、中國商業銀行、澳洲銀行、聯
    邦銀行、遠東商業銀行、玉山銀行、臺北銀行、聯信商業銀行、合作金庫、臺灣
    銀行、臺新銀行、土地銀行、友邦信用卡三至十張（發卡銀行及卡號均詳如附表
    ），及車馬費五千元作為佣金，由丙○○擔任司機及聯絡人，甲○○擔任「車伕
    」，先在信用卡背面偽造簽名後，共同前往臺中、彰化員林、嘉義、臺南、高雄
    等地，向不知情之商店，持偽造之信用卡刷卡購買電腦、手機、DVD、數位相機
    等物品，使商店店員誤認其為真正持卡人，予以刷卡後交付簽帳單，由丙○○、
    甲○○或共同前往之「小胖」、「小陳」、「阿弟仔」於簽帳單上偽造與先前信
    用卡偽造相同之簽名，做成不實之簽帳單後交予各該商店核對，使各該商店陷於
    錯誤而交付上開電腦、手機、ＤＶＤ、數位相機等物品，足以生損害於各該商店
    、發卡銀行。丙○○、甲○○詐得上開物品後交給「盧俊良」，由「盧俊良」將
    刷卡所購之物低價變賣朋分花用。丙○○、甲○○並於每張偽造之信用卡盜刷相
    當數額後逐張丟棄。丙○○則自每張偽造信用卡賺取一千元，甲○○則於每次外
    出刷卡詐騙時每日賺取五千元佣金。期間，甲○○並向丙○○以每張偽造之信用
    卡六千元至一萬元不等之代價購買後盜刷使用，因認被告丙○○、甲○○等二人
    分別另涉犯刑法第二百十六條、第二百十二條之行使偽造特種文書、同法第二百
    十六條、第二百十條之行使偽造私文書、同法第三百三十九條第三項、第一項之
    詐欺取財既遂及詐欺取財未遂等罪嫌云云。
（一）公訴人認被告丙○○、甲○○二人分別涉犯刑法第二百十六條、第二百十二條
      之行使偽造特種文書、同法第二百十六條、第二百十條之行使偽造私文書、同
      法第三百三十九條第三項、第一項之詐欺取財既遂及詐欺取財未遂等罪嫌，無
      非係以被告丙○○、甲○○對於此部分之事實均坦承不諱，並有偽造之信用卡
      四張、身分證三枚、及記載已經冒用之偽造信用卡卡號共五十九筆之紙條、筆
      記本可憑，又扣案四張信用卡及該紙條記載之卡號共五十九筆送往財團法人聯
      合信用卡處理中心比對結果，係屬偽造等情，亦經財團法人聯合信用卡處理中
      心函覆明確，足證其自白與事實相符，其等犯行均堪以認定等語，為其論據。
（二）訊據被告丙○○、甲○○二人堅決否認有何行使偽造私文書、行使偽造特種文
      書、詐欺取財既遂及詐欺取財未遂等犯行，被告丙○○辯稱：這五十九張信用
      卡，與我跟監小弟去刷卡的信用卡沒有關係等語；被告甲○○辯稱：該五十九
      張信用卡與我無關等語。經查︰
  １、被告丙○○、甲○○二人固曾於警訊、高雄縣調查站人員訊問中及偵查就渠等
      二人曾由丙○○擔任司機及接洽人員，甲○○擔任車伕監控車手持偽造信用卡
      盜刷消費購物等情有若干程度自白在卷，惟仍應調查其他方面必要之證據，以
      察其是否與事實相符，始得採為其他共同被告犯罪事實之認定。
  ２、次查如起訴書附表所示之五十九張信用卡究否已遭非法持卡人之盜刷消費，
      茲析述如次︰
   （１）編號一、六、十三、二五、二八、三十、三二、三三、四一、四二、四七
         、四九、五十、五二、五三、五五、五六、五八、五九等十九張信用卡卡
         號，經財團法人聯合信用卡處理中心查證結果，咸自九十年二月起，即無
         消費紀錄，此有該中心九十一年九月二十六日（九一）聯卡會計字第五○
         一號函在卷可稽。
   （２）編號一、二、三、六等四張信用卡卡號，經發卡銀行荷蘭銀行查證結果，
         並無遭盜刷消費；至編號四之信用卡卡號有一筆盜刷紀錄，金額為一萬五
         千二百二十八元（簽名為「盧建良」，日期︰九十年十月三十日）；編號
         五之信用卡卡號則有二筆盜刷紀錄，金額分別為一千九百三十元（簽名為
         「魏家瑋」，日期︰九十年十一月七日）、八千零五十元（簽名為「盧政
         忠」，日期︰九十年十一月八日），有該行九十一年十一月七日（風管）
         荷銀（信）字第九一一一○一號函撿副知授權紀錄查詢、簽帳單等附卷足
         憑。
   （３）編號八所示信用卡之卡號僅有一筆盜刷紀錄，是於九十年三月二十八日下
         午二時四十五分，在澎湖縣馬公市○○路五七號一樓「時尚流行館」盜刷
         ，金額為一萬一千四百三十元，有國泰商業銀行股份有限公司九十一年十
         一月四日（九一）國泰卡授字第○八八號函檢附消費明細及簽帳單在卷可
         稽。
   （４）編號十、十一、三二、四一、四二等五張信用卡卡號，檢察官僅於附表中
         記載各該信用卡卡號遭盜刷金額或「未確定」，至發卡銀行、持卡被害人
         年籍資料及各筆消費簽帳單等資料均付諸厥如，經原審於九十二年一月二
         日函請文到三十日內補正，該署於同年月三日收文至九十二年三月十八日
         本案言詞辯論之審判期日皆未補正，甚至迄今仍未提出相當佐證資料，尚
         難在無積極證據足資佐證之情形下，遽入人於罪。
   （５）編號十二、十三等二張信用卡卡號，經發卡銀行聯邦商業銀行查證結果，
         並未有盜刷紀錄（觀諸起訴書附表，盜刷金額僅記載零元）；另檢送編號
         十四（三筆簽名均為盧建良，日期分別為九十年十月三十一日、同年十一
         月一日、三日）、十五（一筆簽名為許志良，日期為九十年十月二十九日
         ）、十六（三筆簽名均為陳俊良，日期均為九十年十一月十二日）、十七
         （十一筆簽名均為陳新明，日期分別為九十年十一月十四日、十五日有十
         筆）等四張信用卡卡號盜刷簽帳單，有該行信用卡中心九十一年十一月六
         日（九一）聯信卡字第○二五六號函附卷足憑。
   （６）編號十八之信用卡卡號，經發卡銀行遠東國際商業銀行股份有限公司查證
         結果，有三筆盜刷紀錄，簽名均為王志文，日期均為九十年五月二十一日
         ，有該行九十一年十一月八日陳報狀在卷可稽。
   （７）經發卡銀行臺新國際商業銀行查證結果，編號十九之信用卡卡號有五筆盜
         刷紀錄，其中一筆金額一萬元，經特約商店退款給該行，無簽帳單，至其
         餘四筆簽名均為陳新明，日期分別九十年十一月十六日（二筆）、十九日
         （一筆）、二十八日（一筆）；編號二十之信用卡卡號有二筆盜刷紀錄，
         簽名均為林明宏，日期均為九十年十一月十五日；編號二一、三六、三八
         之信用卡卡號無遭盜刷金額，而編號三四之信用卡卡號，雖遭盜刷六百零
         五元，但該特約商店並未向該行請款，無消費明細及簽帳單；編號三七遭
         盜刷金額三百九十八元，乃持卡人消費，並非盜刷；編號三三之信用卡卡
         號非該行核發等情，有該行九十一年十一月十三日臺新信卡字第九一○三
         二四號函附卷足憑。惟被告丙○○、甲○○二人均係於九十年十一月二十
         八日下午三時三十分許，在屏東縣枋寮鄉○○○○路太源段為警查獲，而
         編號十九之信用卡卡號曾於九十年十月二十八日夜間九時五十八分，在「
         卡崙吧冷飲店」消費一千元，此筆偽卡盜刷顯非被告丙○○、甲○○二人
         所為甚明，而觀諸「林明宏」簽名影本（查無原本可供鑑定）形式、筆畫
         勾勒等，應屬一人所為，委難認此信用卡卡號係遭被告丙○○、甲○○二
         人持偽卡盜刷，應可認定。
   （８）經發卡銀行玉山商業銀行查證結果，編號二二之信用卡卡號乃九十年十一
         月八日遭盜刷，但因特約商店未請款無交易明細及簽帳單；編號二三之信
         用卡卡號係九十年十一月六日遭盜刷，亦因特約商店未請款無交易明細及
         簽帳單；編號二四之信用卡卡號則均係於九十年十一月十二日遭盜刷三筆
         簽名均為陳俊良，此有該行信用卡部九十一年十二月十三日玉卡字第九一
         五○五八六號函在卷可稽。
   （９）經發卡銀行臺北銀行查證結果，編號二五之信用卡卡號有十筆盜刷紀錄，
         均為八十九年十二月十五日盜刷，簽名均為梅道誠；編號二六之信用卡有
         五筆盜刷紀錄，金額共三萬四千四百五十二元，分別係九十一年十一月三
         日、四日遭盜刷，簽名均為陳又銘，此有該行消費金融部九十一年十一月
         四日北銀消金字第九一六○一五九四○○號函附卷足憑。
 （１０）編號二七、二八之信用卡卡號，經發卡銀行聯信商業銀行、合作金庫銀行
         查證結果，並未有何盜刷情形，有該行九十一年十二月十六日（九一）聯
         信銀信字第一七四五號函、九十一年十一月一日合金總電字第○九一○○
         二五七五三號函各乙件在卷可稽，核與起訴書附表亦記載盜刷金額為零元
         一節相符。
 （１１）編號二九之信用卡卡號，經發卡銀行臺灣土地銀行查證結果，有十四筆盜
         刷紀錄，分別於九十年十一月二十三日、二十四日遭盜刷，簽名均為陳雄
         灶；編號三九之信用卡卡號，有四筆盜刷紀錄，分別於九十年十一月十二
         日、十三日遭盜刷，簽名均為林明宏；編號四十之信用卡卡號，則無遭盜
         刷之紀錄，有該行九十一年十一月四日總消四字第九一○○二九三三九號
         函附卷足憑。
 （１２）經發卡銀行臺灣銀行查證結果，編號三十之信用卡卡號有九筆遭盜刷之紀
         錄，共二萬三千八百八十七元，分別於九十年十一月四日、六日、十六日
         、二十一日、二十三、二十五日、二十七日、二十九日，其中一筆收單銀
         行無法提供簽帳單外，簽名均為張新明；編號三一之信用卡卡號並未遭盜
         刷之紀錄，有該行九十一年十一月七日銀融乙字第○九一○一二三四三一
         一號函在卷可稽，而觀諸「張新明」之簽名影本（查無原本可供鑑定）形
         式、筆畫勾勒等，應屬一人所為，被告丙○○、甲○○二人於九十年十一
         月二十九日尚在屏東地檢署應訊，詳如前述，委難認此信用卡卡號係遭被
         告丙○○、甲○○二人持偽卡盜刷，應可認定。
 （１３）編號四三、四四、四五、四六、五一、五二、五四等信用卡卡號，經發卡
         公司友邦國際信用卡股份有限公司查證結果，編號四三之信用卡卡號有二
         筆遭盜刷紀錄，金額為三萬零五百四十五元，簽名均為葉俊傑，日期均為
         九十年十一月七日；編號四四之信用卡卡號有二十一筆遭盜刷紀錄，金額
 為九萬三千八百七十五元，簽名分別為伍山吟、楊士雄、盧俊霖、盧俊傑
         ，日期分別為九十年十一月七日、八日、九日、十二日、十三日；編號四
         五之信用卡卡號有一筆遭盜刷紀錄，金額為一萬一千九百五十元，簽名為
         伍山吟，日期於九十年十一月七日；編號四六之信用卡卡號有一筆遭盜刷
         紀錄，金額為二千一百元，簽名為伍山吟，日期係九十年十一月七日；編
         號五一之信用卡卡號有一筆遭盜刷紀錄，金額為一萬三千元，簽名為盧俊
         良，日期於九十年十一月八日；編號五二之信用卡卡號有二筆遭盜刷紀錄
         ，金額為一萬三千五百一十元，簽名均為葉俊傑，日期分別於九十年十一
         月七日、八日；編號五四之信用卡卡號有一筆遭盜刷紀錄，金額為七百三
         十八元，簽名為葉清愷，日期於九十年二月二十一日；編號四七、四八、
         五十之信用卡卡號均查無遭盜刷之紀錄；編號五三、五五、五六、五七、
        五八、五九之信用卡卡號，均非該公司所核發，有該公司九十二年二月十七
        日友字第九二○二一七○○○三號函附卷足憑。
  ３、被告丙○○、甲○○對於前揭原審依職權調取之簽帳單影本均否認為渠等二人
      簽名在卷，而原審雖調來相關簽帳單影本，亦因非屬原本無法檢送至相關單位
      比對筆跡是否與被告丙○○、甲○○二人所書寫字跡相符，檢察官徒憑被告丙
      ○○、甲○○二人若干程度之自白（非完全自白），參以被告丙○○在渠筆記
      本上記載如起訴書附表所示之信用卡卡號，有部分信用卡確有遭盜刷之情形，
      遽為被告丙○○、甲○○二人有此部分不利事實之認定，殊不知該遭盜刷消費
      之部分信用卡究否確係由被告丙○○、甲○○二人所簽名，抑或由被告二人所
      監控之「車手」所偽簽，遍閱全部卷證資料並無任何證據足以認定被告參與此
      部分犯行。
  ４、至扣案之國民身分證三枚（分屬劉子建、鄧懿祥、黃俊傑三人）、一吋照片五
      張（無從稽攷所屬何人）及未黏貼照片之蔡名馥普通小型車駕駛執照乙枚（起
      訴書漏未記載）等物，經原審依職權調查，劉子建、鄧懿祥二人之國民身分證
      乃屬真正，並無偽造或變造等情，業據劉子建、鄧懿祥嗣後在屏東縣警察局枋
      寮分局建興派出所指陳綦詳，並辦妥具領，有贓物保領結二份在卷可攷；而黃
  俊傑之國民身分證乃於八十五年十月七日換領，別無其他換領、補領等申請，
      有臺中市北區戶政事務所九十一年十二月十三日中市北戶字第○九一○○一○
      一六五號函附卷足憑，另經檢送法務部調查局鑑驗結果，該國民身分證之紙張
      、油墨、印版、膠膜及鋼印均與樣本相符，未發見有偽造、變造之痕跡，亦有
      該局九十一年十二月三日調科貳字第○九一○○八二八七二○號鑑定通知書乙
      份在卷可據；蔡名馥普通小型車駕駛執照部分，經檢送至交通部公路總局嘉義
      區監理所鑑驗結果，蔡名馥於八十四年四月十五日在該所定期換照領取普通小
      型車Ｚ000000000號、管轄編號000000000000號駕駛執
      照無誤，惟該駕駛執照於八十八年五月二十一日申報已遺失，又申請補發管轄
      編號為000000000000號普通小型車駕駛執照，此有該所九十一年
      十一月十五日九一嘉監駕字第九一一七六○五號函附卷足徵，顯非偽造、變造
      之駕駛執照。綜上，此部分扣案證物（包括業經劉子建、鄧懿祥具領部分），
      均非屬偽造或變造而成，被告丙○○雖供明照片及證件係為偽造、變造而留存
      在渠身上，然刑法第二百十二條亦未針對偽造、變造國民身分證或駕駛執照之
      預備行為設有刑罰規定，而此部分扣案物，亦無從佐證被告丙○○、甲○○二
      人有為此部分之犯行。
    綜上所述，因被告丙○○、甲○○已否認此部分是其等所為，亦無被害商家出面
    指認，也無証据証明簽單是被告丙○○、甲○○所簽，被告丙○○雖曾自白監控
    小弟刷卡，但其自白不具體不完全，並無其他佐証，又小弟是何人，檢察官並未
    提供姓名年籍以供查証，致無証据証明被告丙○○是監控此部分五十九張信用卡
    之刷卡，尚難認被告丙○○、甲○○有參與此部分五十九張信用卡盜刷卡之犯行
    ，此外復查無其他確切証据証明被告丙○○、甲○○有此部分行使偽造私文書等
    犯罪情事，其等此部分犯罪尚屬不能証明，惟依公訴意旨認此部分與前述論罪部
    分有方法結果之牽連犯裁判上一罪關係，爰不另為無罪之諭知，附此敘明。
四、原審予以論科，固非無見，惟查本件公訴人係認被告丙○○、甲○○所犯之罪為
    行使偽造特種文書、行使偽造私文書及詐欺取財罪，前述三罪間有方法結果之牽
    連關係，則原審於論罪時就不成立犯罪部分，原應為如上所述不另為無罪諭知之
    處理，茲原判決對公訴人認為牽連犯部分，另為無罪諭知，尚有未洽，檢察官上
    訴謂被告丙○○、甲○○應構成前述偽造文書等罪及指摘原判決量刑過輕，被告
    丙○○、甲○○上訴指摘原判決量刑過重，雖均無理由，惟原判決既有可議，自
    應予撤銷改判。審酌被告丙○○、甲○○二人正值青壯年時期，竟不思循正當途
    徑獲致財富，詎仍運用智慧甘為偽造信用卡集團從事犯罪行為，惡性非輕，嚴重
    破壞市場經濟交易秩序，本應從重量刑，惟姑念渠等二人於犯罪後尚知坦承犯行
    ，態度猶可，且渠等二人均前未曾受有期徒刑以上刑之宣告，有乙○○○署刑案
    資料查註紀錄表、臺灣高等法院被告全國前案紀錄表及本院被告院內索引卡紀錄
    表各乙份在卷可按，素行非屬不端，而迄今被告二人已有正當職業，被告丙○○
    從事水餃生意，被告甲○○則擔任醫療器材公司業務員一職，分別有名片及在職
    證明各乙件附卷可憑，其等所持偽卡各僅二張，且尚未行使即被查獲，尚未使人
    受害等一切情狀，爰仍依原判各量處有期徒刑六月，併科罰金三萬元，並均諭知
    有期徒刑如易科罰金，罰金如易服勞役，均以三百元折算一日。扣案之前述偽造
    信用卡四張，依刑法第二百零五條之規定，不問屬與犯人與否，併均予宣告沒收
    。
據上論結，應依刑事訴訟法第三百六十九條第一項前段、第三百六十四條、第二百九
十九條第一項前段、第三百條，刑法第二百零一條之一第二項、第四十一條第一項、
第四十二條第二項、第二百零五條，罰金罰鍰提高標準條例第二條，判決如主文。
本案經檢察官張金塗到庭執行職務。
中      華      民      國    九十二    年      八      月    二十六    日
                              臺灣高等法院高雄分院刑事第九庭
                                  審判長法官  張明松
                                        法官  任森銓
                                        法官  張盛喜
右正本證明與原本無異。
如不服本判決應於收受本判決後十日內向本院提出上訴書狀，其未述上訴理由者，
並得於提起上訴後十日內向本院補提理由書狀（均須按他造當事人之人數附繕本)「
切勿逕送上級法院」。
                                      書記官  楊茱宜
中      華      民      國    九十二    年      八      月    二十六    日
附錄本案論罪科刑法條全文︰
中華民國刑法第二百零一條之一
意圖供行使之用，而偽造、變造信用卡、金融卡、儲值卡或其他相類作為簽帳、提款
、轉帳或支付工具之電磁紀錄物者，處一年以上七年以下有期徒刑，得併科三萬元以
下罰金。
行使前項偽造、變造之信用卡、金融卡、儲值卡或其他相類作為簽帳、提款、轉帳或
支付工具之電磁紀錄物，或意圖供行使之用，而收受或交付於人者，處五年以下有期
徒刑，得併科三萬元以下罰金。


司法院資訊處製作；財團法人民間司法改革基金會備份。
